【裁判字號】    92,交聲更,7
【裁判日期】    920915
【裁判案由】    違反道路交通管理處罰條例聲明異議
【裁判全文】
臺灣桃園地方法院刑事交通事件裁定                  九十二年度交聲更字第七號
    原處分機關  交通部公路總局新竹區監理所桃園監理站
    異  議  人
    即受處分人  甲○○
右列受處分人因違反道路交通管理處罰條例案件，對於交通部公路總局新竹區監理所
桃園監理站九十一年十二月十三日所為之處分（原處分案號：桃監裁罰字第裁５２─
Ｃ00000000號）聲明異議，本院裁定後受處分人不服提起抗告，經臺灣高等
法院發回更審，本院裁定如左：
    主    文
異議駁回。
    理    由
一、原處分意旨略以：異議人即受處分人於民國九十一年十月二十六日下午四時四十
    三分許，駕駛車號ＡＺ－三○一三號自用小客車，行經臺北縣汐止市○○○路○
    段江山萬里社區前，因闖紅燈違規，經臺北縣警察局汐止分局長安派出所員警以
    其違反道路交通管理處罰條例第五十三條規定予以舉發，嗣受處分人於應到案日
    期前向原處分機關提出申訴，經原處分機關請舉發單位調查結果，仍認受處分人
    確有前述違規行為，原處分機關乃依道路交通管理處罰條例第五十三條裁處受處
    分人罰鍰新臺幣二千七百元，且依同條例第六十三條第一項第三款規定，併記受
    處分人違規點數三點。
二、訊據受處分人矢口否認有上開闖紅燈之違規行為，辯稱：伊駛近路口時還是綠燈
    ，可能是過路口時已經變成黃燈，其後變成紅燈，警察才認為伊闖紅燈云云。
三、按汽車駕駛人行經有燈光號誌管制之交岔路口闖紅燈者，處新臺幣一千八百元以
    上五千四百元以下罰鍰，道路交通管理處罰條例第五十三條定有明文，並依同條
    例第六十三條第一項第三款規定，記違規點數三點。經查：
    (一)受處分人右揭行經有燈光號誌管制交岔路口闖紅燈之事實，業據證人即舉發員
      警林信堅於本院調查中證稱：當時伊在舉發地點與另一位同事洪榮良開警車執
      行巡邏勤務，正在江山萬里社區○○○路口等紅綠燈，伊等前面還有一輛車子
      ，異議人則係從伊等左手邊行駛新臺五線外側車道開來，當時伊等前方的紅燈
      已轉為綠燈，異議人所行駛車道的紅綠燈則已轉為紅燈，有另一部與異議人並
      肩行駛內側車道之車輛，已依號誌停下，但異議人卻不顧號誌逕闖紅燈，向前
      直行，因為伊等當時行駛的路段係斜坡，可以很清楚看到異議人之車闖越紅燈
      ˙˙˙就右轉去追異議人，異議人發現伊等追在後面，就把速度減慢，伊等就
      示意異議人靠邊停車等語；證人即同為本件舉發員警洪榮良亦於本院調查中證
      稱：伊等當時巡邏，在江山萬里社區等紅綠燈，伊等要右轉，等到伊等已經轉
      為綠燈時，看到異議人的車子連停都沒有停，就衝過去（他的方向那時是紅燈
      ），異議人是行駛內側道（靠路邊）˙˙˙伊等就追異議人的車子，追到前方
      另一個社區時，將異議人的車子攔下等語（以上見本院九十一年交聲字第六０
      一號卷第二七至二八、三九頁）；互核一致。
    (二)受處分人雖以前詞辯稱可能係舉發員警誤認云云。然查，依證人林信堅、洪良
      榮前揭於本院調查中所述，渠等是在看見受處分人車道行車燈光號誌為紅燈，
      渠等車道行車燈光管制號誌已變為綠燈，而受處分人仍逕行駛過，渠等始攔停
      受處分人車輛填單舉發，並無受處分人所指因燈光管制號誌變換之際而誤認之
      情。況且，依證人林信堅於本院調查中所述：新臺五路的速限為六十公里等語
      （見本院九十一年交聲字第六０一號卷第二八頁）；依道路交通標誌標線號誌
      設置規則第二百三十一條規定，速限六十公里之行車管制號誌之黃色燈號時間
      為四秒；佐以受處分人於本院調查中所述，其當時車速為時速五十公里等語，
      則以受處分人當時車速，根本就可快速通過該交岔路口而無燈光號誌轉換之事
      。從而，受處分人於本院調查中陳稱：伊當時將近要經過路口時還是綠燈，伊
      認為可能是伊過路口時已經變成黃燈，其後變成紅燈，警察才認為說伊闖紅燈
      云云（以上受處分人所述，見本院九十二年七月二日訊問筆錄），不僅無其他
      事證可佐，且係其個人主觀臆測之詞，自難憑信。
    (三)至受處分人復以：證人林信堅前開本院調查中初證稱其目睹、追逐闖紅燈之小
      客車為綠色，迨其指出車輛為紅色後，則改稱不記得是紅色或綠色；證人洪良
      榮前開調查中則證稱：因天色已晚，沒看清楚車子顏色；而否認證人林信堅、
      洪良榮前開所述之真實性。然查，證人林信堅、洪良榮所述目擊闖越紅燈車輛
      確為受處分人前揭車輛，此重要基本事實不僅互核一致，且渠等均於本院調查
      中陳稱：在追逐受處分人車子過程中，只有受處分人一部車輛而已等語（見本
      院九十一年交聲字第六０一號卷第二八、三九頁）；受處分人亦於本院調查中
      陳稱：˙˙˙過路口的時候當時後方只有一部警車等語（見本院九十二年七月
      二日訊問筆錄）；則證人林信堅、洪良榮前揭所述，應無誤認之可能。此參以
      證人林信堅於本院調查中能明確指認受處分人車輛廠牌為ＶＯＬＶＯ，行駛車
      道為靠路邊之外側車道，而受處分人亦於本院調查中自承當時該車輛廠牌為Ｖ
      ＯＬＶＯ  ７６０，行駛車道為外側車道等語（以上分見本院九十一年交聲字
      第六０一號卷第二七至二八頁，本院九十二年七月二日訊問筆錄），更足以證
      明。況且，員警舉發交通違規或其他案件何止千百，實難強求其記得所舉發每
      一汽車之顏色。從而，縱令證人林信堅、洪良榮就受處分人當時所駕車輛顏色
      為何，於本院前揭訊問時未能為明確證述，但此細節並不影響渠等前揭證述受
      處分人車輛闖越紅燈基本事實之真實性。
四、綜右理由，原處分機關依據首揭道路交通管理處罰條例規定，就受處分人駕駛車
    輛有闖越紅燈之違規行為，處罰鍰新臺幣二千七百元，並記違規點數三點，核無
    違誤。本件受處分人之異議為無理由，自應將其異議駁回。
據上論斷，應依道路交通管理處罰條例第八十七條第二項、道路交通案件處理辦法第
十九條，裁定如主文。
中      華      民      國    九十二    年      九      月     十五     日
                                      臺灣桃園地方法院交通法庭
                                          法  官  許  泰  誠
右正本證明與原本無異。
如不服本裁定，應於裁定送達後五日內向本院提出抗告狀。
                                          書記官  王  嘉  麒
中      華      民      國    九十二    年      九      月     十七     日


司法院資訊處製作；財團法人民間司法改革基金會備份。
